臺灣臺北地方法院刑事裁定
110年度勞安訴字第1號
公  訴  人  臺灣臺北地方檢察署檢察官
被      告  練台生


選任辯護人  高奕驤律師
            陳立涵律師
被      告  翁珮雯


選任辯護人  蔡順雄律師
            鄭凱威律師
被      告  王聖傑




選任辯護人  薛維平律師
上列被告等因過失致死等案件，經檢察官提起公訴（臺灣臺北地
方檢察署109年度偵字第11643、14231、16519、18812、21018、
25695號）及移送併辦（同署109年度偵字第28726、29599號），
本院裁定如下：
    主  文
練台生、翁珮雯、王聖傑均自民國壹佰壹拾壹年拾貳月拾柒日起
延長限制出境、出海捌月。
    理  由
一、按被告犯罪嫌疑重大，而有下列各款情形之一者，必要時檢
    察官或法官得逕行限制出境、出海。但所犯係最重本刑為拘
    役或專科罰金之案件，不得逕行限制之：一、無一定之住、
    居所者。二、有相當理由足認有逃亡之虞者。三、有相當理
    由足認有湮滅、偽造、變造證據或勾串共犯或證人之虞者；
    刑事訴訟法第93條之2第1項定有明文；又審判中限制出境、
    出海每次不得逾8月，犯最重本刑為有期徒刑10年以下之罪
    者，累計不得逾5年；其餘之罪，累計不得逾10年，復為同
    法第93條之3第2項後段所明定。
二、經查，被告練台生、翁珮雯、王聖傑因過失致死等案件，衡
    酌本案嚴重性，受損害法益眾多暨生命傷亡，有相當理由堪
    認有逃亡之虞，是有羈押原因，但無羈押必要，依本案訴訟
    進行之程度，並權衡國家刑事司法權之有效行使、社會秩序
    及公共利益、被告居住及遷徙自由權受限制之程度，為確保
    日後審理程序之順利進行，爰裁定命被告3人均自民國110年
    8月17日起限制出境出海8月，並自111年4月17日起延長限制
    出境出海8月在案。
三、茲以前開限制出境、出海之期間即將於111年12月16日屆滿
    ，本院審核相關卷證，並給予檢察官、被告3人及其等之辯
    護人陳述意見之機會後（本院卷四第63-76、89-91、93頁；
    另被告王聖傑迄今並未表示意見），衡諸被告練台生屬有相
    當資力之人，另佐以本案被害人眾多、受害法益亦重，有相
    當理由足認被告練台生、翁珮雯、王聖傑有在訴訟程序進行
    中發現對己不利情事發生時潛逃海外不歸之可能性及疑慮；
    又本案被害人雖已有相當人數達成和解，然而被告3人及其
    他同案被告均有調查多數證據及傳喚多位證人，且被告3人
    依據起訴書記載，復與本案重要情節有多處相關，倘被告3
    人未能到庭與證人進行對質詰問或進行證據調查，亦使本案
    訴訟進度遭致拖延，上情均非能以具保之方式所能避免。基
    此，本院權衡國家刑事司法權之有效行使、社會秩序及公共
    利益、被告3人居住及遷徙自由權受限制之程度，為確保日
    後審理程序之順利進行，本院認被告3人涉犯上開罪嫌，仍
    有相當理由足認有逃亡之虞，而有繼續予以限制出境、出海
    之必要，爰依刑事訴訟法第93條之2第1項第2款之規定，裁
    定被告自111年12月17日起均延長限制出境、出海8月。
四、至被告練台生、翁珮雯均主張其等不構成起訴書所載過失致
    死等犯罪，且已有達成相當程度之和解等語，然查，被告練
    台生、翁珮雯可能涉犯過失致死等罪，已有相關偵查卷證可
    參，均已足認其等有犯罪嫌疑重大之情事，至於被告是否確
    有實施上開犯罪構成要件行為，乃屬本案實體上判斷被告是
    否構成犯罪之問題，並非法院裁定是否延長限制出境、出海
    之審查要件。另本案確實被害人已有多數達成和解，然此並
    非解除限制出境、出海之唯一考量，且本院業已說明何以不
    宜解除限制出境出海之原因如前，是被告練台生、翁珮雯上
    開主張，尚非可採。至被告等若日後有短期出境之需求，自
    得檢具相關證據後再行聲請後由本院審酌，乃屬當然。
五、據上論斷，依刑事訴訟法第93條之2、第93條之3第2項，裁
    定如主文。
六、限制期間：自111年12月17日起至112年8月16日止。
七、執行機關：內政部移民署、海洋委員會海巡署偵防分署
中　　華　　民　　國　　111 　年　　12　　月　　8 　　日
                              審判長法  官  鄧鈞豪
   
                                    法  官  趙德韻

                                    法  官  林記弘
上正本證明與原本無異。
如不服本裁定，應於裁定送達後5日內向本院提出抗告狀。因疫
情而遲誤不變期間，得向法院聲請回復原狀。
                                    書記官  洪婉菁
中　　華　　民　　國　　111 　年　　12　　月　　8 　　日